【裁判字號】    89,上訴,85
【裁判日期】    890131
【裁判案由】    毒品危害防制條例
【裁判全文】
臺灣高等法院臺南分院刑事判決          八十九年度上訴字第八十五號  Ａ
      上  訴  人
      即  被  告  甲  ○  ○
右上訴人因違反毒品危害防制條例案件，不服臺灣臺南地方法院八十八年度訴字第九
一三號中華民國八十八年十一月二十三日第一審判決（起訴案號：臺灣臺南地方法院
檢察署八十八年度偵字第七九０四號），提起上訴，本院判決如左：
      主      文
原判決撤銷。
甲○○共同連續轉讓第二級毒品，累犯，處有期徒刑貳年，併科罰金新台幣貳拾萬元
，罰金如易服勞役，以其總額與陸個月之日數比例折算之。
扣案之安非他命貳包（合計淨重零點玖貳公克，包裝重零點貳玖公克）沒收銷燬之；
號碼0000000000代號六六號呼叫器壹只沒收之。
      事      實
甲○○曾有多次違反麻醉藥品管理條例、及肅清煙毒條例等前科，其中於民國（下同
）八十七年所犯違反藥事法罪，經臺灣臺南地方法院判處有期徒刑四月確定，甫於八
十八年四月二十一日執行完畢，猶不知悔改，復基於概括之犯意，自八十八年六月上
旬起，以0000000000代號六六號呼叫器為聯絡方式，連續三次在台南縣七
股鄉大寮廟口，無償轉讓第二級毒品安非他命予陳慶源施用；又於同年六月二十一日
下午七時許，與真實姓名年籍不詳綽號「大頭仔」之成年男子，基於共同轉讓之犯意
聯絡，在台南縣麻豆鎮○○街三十號前，無償轉讓一次第二級毒品安非他命予閻青祥
施用；又於同年六月二十六日，受綽號「大頭仔」囑託交付轉讓之毒品，而於同日下
午五時五分許，駕駛車牌Ｎ六─六九五九號自用小客車搭載陳慶源、閻青祥二人，至
台南縣佳里鎮○○里○○路二九六號國賓大樓前，甫將二小包第二級毒品安非他命持
交依約前來之綽號「龍仔」男子時，當場為警查獲，並扣得該「龍仔」男子棄置於該
車內之二小包第二級安非他命（合計淨重０．九二公克，包裝重０．二九公克），及
甲○○所有之上開呼叫器一只。案經台南縣警察局佳里分局移送台灣台南地方法院檢
察署檢察官偵查起訴。
      理      由
一、上訴人即告甲○○右揭連續無償轉讓安非他命之犯罪事實，已迭據其先後在原審
    偵審中及本院審理時供承不諱，核與證人陳慶源、閻青祥先後在原審偵審中所證
    述之情節相符，並有經警當場查獲之二小包安非他命、及呼叫器一只扣案為憑，
    且該扣案之二小包白粉送請法務部調查局檢驗結果，確屬甲基安非他命無訛，亦
    有該局八十八年八月十八日檢驗通知書一紙，附於原審卷足稽，事證明確，被告
    之犯行至堪認定，應予依法論科。
二、查安非他命係屬毒品危害防制條例第二條第二項第二款所稱之第二級毒品，乃被
    告竟非法轉讓之，核係犯該條例第八條第二項之轉讓第二級毒品罪。其持有第二
    級毒品之低度行為，已為其轉讓之高度行為所吸收，不另論罪。其轉讓第二級毒
    品予閻青祥及綽號「龍仔」男子二犯行，與真實姓名年籍不詳綽號「大頭仔」之
    成年男子間，互有犯意聯絡及行為分擔，應論以共同正犯。其先後多次轉讓犯行
    ，時間緊接，犯罪構成要件相同，顯係基於概括犯意為之，應依連續犯規定以一
    罪論，並依法加重其刑。又其曾有前開犯罪事實欄所載之犯罪前科，不惟已為其
    所自承，並有其刑案資料查註紀錄表在卷可佐，其於有期徒刑執行完畢後五年內
    再犯本罪，應依累犯規定遞加重其刑。原審認被告罪證明確因予論罪科刑，固非
    無見；惟查毒品危害防制條例第十九條第一項所謂「其供犯罪所用或因犯罪所得
    之財物，均沒收之，如全部或一部不能沒收時，追徵其價額或以其財產抵償之」
    之規定，其立法目的旨在防堵不法利得，是如欲宣告追徵其價額或以其財產抵償
    之，解釋上應僅限於沒收因犯罪所得之財物部分，至供犯罪所用之物應不與焉，
    乃原判決竟將所沒收供犯罪用之呼叫器一只，併宣告如全部或一部不能沒收時，
    追徵其價額或以其財產抵償之，即尚有未當。被告上訴意旨，指摘原判決量刑過
    重不當，雖非可取；惟原判決既有可議，自應由本院將原判決予以撤銷改判。爰
    審酌被告之素行、犯罪之動機、目的、方法、所生危害、及其犯後態度等一切情
    狀，仍對其量處有期徒刑二年，併科罰金新台幣二十萬元，並諭知罰金如易服勞
    役，以其總額與六個月之日數比例折算之標準，以資懲儆。又扣案之安非他命二
    包（合計淨重０．九二公克，包裝重０．二九公克）屬第二級毒品，應依毒品危
    害防制條例第十八條第一項之規定，併予宣告沒收銷燬之；另扣案之呼叫器一只
    ，係供被告轉讓毒品所用之物，應依同條例第十九條第一項之規定，併予諭知沒
    收。
三、據上論斷，應依刑事訴訟法第三百六十九條第一項前段、第三百六十四條、第二
    百九十九條第一項前段，毒品危害防制條例第八條第二項、第十八條第一項、第
    十九條第一項，刑法第十一條前段、第二十八條、第五十六條、第四十七條，判
    決如主文。
本案經檢察官蘇南桓到庭執行職務。
中    華    民    國      八十九      年      一      月      三十一    日
                                  臺灣高等法院臺南分院刑事第五庭
                                      審判長法官  楊    省    三
                法官  蘇    重    信
                                            法官  林    永    茂
右正本證明與原本無異。
如不服本判決，應於判決送達後十日內向本院提出上訴狀，其未敘述理由者並應於提
出上訴狀後十日內向本院補提理由書（應附繕本)。
                                      法院書記官  楊    清    旺
中    華    民    國      八十九      年      二      月        一      日
附錄：本判決論罪科刑法條
毒品危害防制條例第八條第二項：轉讓第二級毒品者，處六月以上五年以下有期徒刑
                              ，得併科新臺幣七十萬元以下罰金。


司法院資訊處製作；財團法人民間司法改革基金會備份。
